【裁判字號】    98,審訴,1404
【裁判日期】    990129
【裁判案由】    毒品危害防制條例
【裁判全文】
臺灣桃園地方法院宣示判決筆錄        98年度審訴字第1404號
公  訴  人  臺灣桃園地方法院檢察署檢察官
被      告  乙○○
指定辯護人  本院公設辯護人甲○○
上列被告因違反毒品危害防制條例案件，於中華民國99年1 月29
日下午4 時許，在本院第10法庭宣示判決，出席職員如下：
          法  官  林靜梅
          書記官  施春祝
法官起立朗讀判決主文、犯罪事實要旨、處罰條文、附記事項，
及告以上訴限制、期間並提出上訴狀之法院，且諭知記載其內容
：
一、主  文：
    乙○○施用第一級毒品，累犯，處有期徒刑柒月，扣案之第
    一級毒品海洛因肆包含袋（驗餘淨重合計零點捌公克）均
    沒收銷燬之，分裝杓壹支沒收；又施用第二級毒品，累犯，
    處有期徒刑柒月，扣案之第二級毒品甲基安非他命壹包含袋
    （驗餘淨重零點零捌柒公克）沒收銷燬之，削尖吸管壹支沒
    收；應執行有期徒刑壹年，扣案之第一級毒品海洛因肆包含
    袋（驗餘淨重合計零點捌公克）、第二級毒品甲基安非他
    命壹包含袋（驗餘淨重零點零捌柒公克）均沒收銷燬之，分
    裝杓壹支、削尖吸管壹支均沒收。
二、犯罪事實要旨：
    緣乙○○前於民國88年間分別因施用毒品案件，先後經臺灣
    臺北地方法院以88年度毒聲字第1099、2638號裁定送觀察、
    勒戒後，均認無繼續施用毒品之傾向，分別於88年5 月14日
    、88年11月4 日執行完畢後釋放，並經臺灣臺北地方法院檢
    察署檢察官以88年度偵字第9251號、88年度毒偵字第812 號
    為不起訴處分確定。復於89年間因施用毒品案件，經臺灣臺
    北地方法院以89年度毒聲字第888 號裁定送強制戒治，經停
    止戒治後，嗣經撤銷停止戒治復入戒治處所執行戒治，而於
    91年5 月6 日期滿執行完畢，刑責部分則經同法院以89年度
    易字第1009號判處有期徒刑7 月確定；又於88年間因偽造文
    書案件，經同法院以89年度易字第1719號判處有期徒刑8 月
    確定，上開2 罪刑嗣經同法院裁定應執行有期徒刑1 年確定
    。另於89年至91年間，分別因偽造文書、偽造有價證券案件
    ，經臺灣士林地方法院以90年度訴字第563 號各判處有期徒
    刑2 年、7 月確定；因施用毒品案件，經臺灣臺北地方法院
    以91年度易字第678 號判處有期徒刑8 月確定；因竊盜案件
    ，經臺灣士林地方法院以91年度士簡字第730 號判處有期徒
    刑5 月確定；因竊盜案件，經臺灣臺北地方法院以92年度易
    字第1280號判處有期徒刑5 月確定，上開5 罪刑嗣經臺灣臺
    北地方法院以92年度聲字第2052號裁定應合併執行有期徒刑
    3 年8 月確定，經與前揭應執行刑有期徒刑1 年接續執行，
    於94年8 月24日縮刑假釋出監，嗣經撤銷假釋，尚應執行殘
    刑1 年又27日。更於95、96年間，分別因施用毒品案件，經
    臺灣板橋地方法院以95年度易字第1871號判處有期徒刑9 月
    確定、以96年度簡字第2162號判處有期徒刑6 月確定，嗣經
    同法院以96年度聲減字第5630號裁定分別減為有期徒刑4 月
    15日、3 月確定；因竊盜案件，經同法院以96年度簡字第18
    79號判處有期徒刑6 月，減為有期徒刑3 月確定、以96年度
    簡字第4733號判處有期徒刑4 月，減為有期徒刑2 月確定，
    上開4 罪刑嗣經同法院以97年度聲字第753 號裁定應合併執
    行有期徒刑1 年確定，經與上開殘刑1 年又27日接續執行，
    甫於97年6 月24日期滿執行完畢（於本案構成累犯）。詎其
    仍不知悔改並戒除毒癮，復基於施用第一、二級毒品之犯意
    ，分別於97年11月13日為警採尿時起回溯26、96小時內某時
    ，在臺灣某不詳處所，施用第一級毒品海洛因、第二級毒品
    甲基安非他命各1 次。嗣為警於97年11月13日凌晨4 時許，
    在桃園縣中壢市○○路446 號前查獲，並扣得第一級毒品海
    洛因4 包（驗前淨重合計0.4 公克，因鑑驗使用費失0.02公
    克，驗餘淨重0.38公克，含無法與毒品析離之包裝袋4 個）
    、第二級毒品甲基安非他命1 包（起訴書誤為安非他命，驗
    前淨重0.1 公克，因鑑驗使用費失0.013 公克，驗餘淨重0.
    087 公克，含無法與毒品析離之包裝袋1 個），及其所有而
    分別供施用第一、二級毒品犯行所用之分裝杓1 支、削尖吸
    管1 支，嗣經採集其尿液送驗，檢驗結果呈鴉片類及安非他
    命類陽性反應，而悉上情。
三、處罰條文：
    毒品危害防制條例第10條第1 項、第2 項、第18條第1 項前
    段，刑法第11條、第47條第1 項、第38條第1 項第2 款、第
    51條第5 款。
四、附記事項：
    扣案之第一級毒品海洛因4 包、第二級毒品甲基安非他命1
    包，其中包裝袋部分，依現行檢驗方式乃以刮除方式為之，
    包裝袋上仍會摻殘若干毒品無法分離，均應一體視為毒品部
    分，而依毒品危害防制條例第18條第1 項前段規定，宣告沒
    收銷燬之。至鑑驗費失之毒品部分，既已滅失，爰不另為沒
    收銷燬之宣告。
五、協商判決除有刑事訴訟法第455 條之4 第1 項第1 款於本訊
    問程序終結前，被告撤銷協商合意或檢察官撤回協商聲請者
    ；第2 款被告協商之意思非出於自由意志者；第4 款被告所
    犯之罪非第455 條之2 第1 項所定得以協商判決者；第6 款
    被告有其他較重之裁判上一罪之犯罪事實者；第7 款法院認
    應諭知免刑或免訴、不受理者情形之一，及違反同條第2 項
    「法院應於協商合意範圍內為判決；法院為協商判決所科之
    刑，以宣告緩刑或2 年以下有期徒刑、拘役或罰金為限」之
    規定者外，不得上訴。
六、如有前述例外得上訴之情形，又不服本件判決，得自收受判
    決送達後10日內，向本院提出上訴狀，上訴於第二審法院。
中    華    民    國    99    年    1     月    29    日
                        刑事庭    法  官  林靜梅
以上正本證明與原本無異。
                                  書記官  施春祝
中    華    民    國    99    年    1     月    29    日
附錄本案論罪科刑法條：
毒品危害防制條例第10條
施用第一級毒品者，處 6 月以上 5 年以下有期徒刑。
施用第二級毒品者，處 3 年以下有期徒刑。

司法院資訊處製作；財團法人民間司法改革基金會備份。
